【裁判字號】    95,易,19
【裁判日期】    950315
【裁判案由】    偽造文書
【裁判全文】
臺灣臺東地方法院刑事判決                95年度易字第19號
公  訴  人  臺灣臺東地方法院檢察署檢察官
被      告  丙○○
                    （另案於臺灣東成技能訓練所執行中）
上列被告因偽造文書案件，經檢察官聲請簡易判決處刑（九十四
年度偵字第二一五一號），本院認應適用通常程序審判，被告於
準備程序中認罪，本院以簡式審判程序判決如下：
    主  文
丙○○共同偽造公印文，處有期徒刑伍月，如易科罰金，以佰
元折算壹日。
扣案偽造之「乙○○」國民身分證壹枚沒收。
    事  實
一、丙○○為躲避警察查緝，竟於九十四年一、二月間某日，在
    高速公路臺中某交流道下來之車站，經由綽號「阿忠」友人
    介紹取得年籍不詳之成年男子之聯絡方式，經電話聯絡後，
    與該成年男子基於偽造文書之犯意聯絡，由丙○○交付新臺
    幣（下同）三萬元並提供其照片及其兄乙○○之資料予該成
    年男子，再由該成年男子於不詳時、地，在偽造之中華民國
    國民身分證（下稱國民身分證）上貼上丙○○照片，填載乙
    ○○之年籍資料，並偽造「內政部印」之公印文一枚後，偽
    造「乙○○」國民身分證一枚後，復於一星期後，在臺中地
    區某處，交付予丙○○，丙○○即隨身攜帶用以逃避警方臨
    檢查緝，足以生損害於乙○○及國家對於國民身分管理之正
    確性。嗣於同年五月二十六日凌晨，遭警察臨檢時，從丙○
    ○身上查獲其攜帶有不同人別，相片相同之身分證，並扣得
    上開偽造「乙○○」國民身分證正本一枚，始知悉上情。
二、案經雲林縣警察局斗南分局報告臺灣雲林地方法院檢察署檢
    察官呈請臺灣高等法院檢察署檢察長核轉臺灣臺東地方法院
    檢察署檢察官偵查起訴。
    理  由
一、按除被告所犯為死刑、無期徒刑、最輕本刑為三年以上有期
    徒刑之罪或高等法院管轄第一審案件者外，於第一次審判期
    日前之準備程序進行中，被告先就被訴事實為有罪之陳述時
    ，審判長得告知被告簡式審判程序之旨，並聽取當事人、代
    理人、辯護人及輔佐人之意見後，裁定進行簡式審判程序，
    刑事訴訟法第二百七十三條之一第一項定有明文。經核本件
    被告丙○○所犯係死刑、無期徒刑、最輕本刑為三年以上有
    期徒刑以外之罪，其於準備程序中就被訴事實為有罪之陳述
    ，經法官告知簡式審判程序之旨，並聽取公訴人、被告之意
    見後，本院爰依首揭規定，合議裁定由受命法官獨任進行簡
    式審判程序，合先敘明。
二、訊據被告丙○○對於上揭時、地，提供照片、其兄乙○○資
    料予年籍不詳之成年男子，並以三萬元代價，共同偽造「乙
    ○○」國民身分證正本一枚，即隨身攜帶前揭身分證以逃避
    查緝等事實，於警詢、偵查及本院審理中供承不諱，復有偽
    造「乙○○」國民身分證一枚扣案可憑，且扣案之「乙○○
    」國民身分證經送高雄縣政府警察局鑑定之結果，「乙○○
    」國民身分證上「內政部印」、國旗圖案、底紋圖案、印刷
    字跡均與樣張不相符，該身分證判係偽造（包含身分證上之
    內政部印文部分）等情，有該局於九十五年二月十四日出具
    之高縣警鑑字第０九五００八八二一一號鑑定書附卷可稽。
    綜上，足認被告上開自白內容應與事實相符，堪足採信。再
    者，被告持有偽造之乙○○身分證正本，足以生損害於乙○
    ○及國家對於國民身分管理之正確性，至為明顯。本案事證
    已臻明確，被告上開犯行洵堪認定，自應依法予以論罪科刑
    。
三、按國民身分證屬於品行能力相類證書之一種；國民身分證上
    之「內政部印」則為表示內政部之公印文。被告丙○○與姓
    名不詳之成年男子以偽造上開公印文之方法，偽造「乙○○
    」之國民身分證，核被告所為，係犯刑法第二百十二條偽造
    特種文書罪及第二百十八條第一項之偽造公印文罪。又被告
    就上開偽造特種文書及偽造公印文等犯行，均與姓名不詳之
    成年男子間，有犯意聯絡及行為分擔，均為共同正犯。其偽
    造特種文書與偽造公印文罪間有手段、目的之牽連關係，為
    牽連犯，應論一較重之偽造公印文罪。至偽造之「乙○○」
    國民身分證一張上，有「內政部」之公印文一枚，已如上述
    ，其偽造公印文與偽造特種文書罪間有手段、目的之牽連關
    係，為牽連犯，應論一較重之偽造公印文罪，公訴人起訴事
    實雖未敘及被告共同偽造公印文之犯行，然該部分事實與公
    訴人起訴之偽造特種文書部分事實既具有牽連犯之裁判上一
    罪關係，應為起訴效力所及，本院自應併予審究。爰審酌被
    告為逃避警方臨檢查緝之犯罪動機，偽造他人身分證而行使
    之手段，被害人乙○○所受之損害程度，及被告坦承犯行，
    犯後態度堪稱良好等一切情狀，量處如主文所示之刑，並諭
    知易科罰金之折算標準。
四、扣案之偽造「乙○○」國民身分證一枚，為被告偽造所得，
    業經被告供承在卷，應依刑法第三十八條第一項第三款規定
    ，併予宣告沒收。而偽造之「乙○○」國民身分證一枚既經
    本院諭知沒收，當然兼括其上偽造之公印文，此部分自毋庸
    再重複諭知沒收，併此敘明。
據上論斷，應依刑事訴訟法第二百七十三條之一、第二百九十九
條第一項前段，刑法第二十八條、第二百十二條、第二百十八條
第一項、第五十五條、刑法第四十一條，第三十八條第一項第三
款，罰金罰鍰提高標準條例第一條前段、第二條，判決如主文。
本案經檢察官甲○○到庭執行職務
中    華    民    國    95    年    3     月    15    日
                  刑事第二庭    法  官  連雅婷
以上正本證明與原本無異。
如不服本判決，應於判決送達後10日內向本院提出上訴狀（須附
繕本）。
「切勿逕送上級法院」
                                書記官  蘇美琴
中    華    民    國    95    年    3     月    17    日
附錄條文：
刑法二百十八條：
偽造公印或公印文者，處五年以下有期徒刑。
盜用公印或公印文足以生損害於公眾或他人者，亦同。
刑法第二百十二條：
偽造、變造護照、旅券、免許證、特許證及關於品行、能力服務
或其他相類之證書、介紹書，足以生損害於公眾或他人者，處一
年以下有期徒刑、拘役或三百元以下罰金。


司法院資訊處製作；財團法人民間司法改革基金會備份。
